【裁判字號】    97,台上,4113
【裁判日期】    970828
【裁判案由】    違反槍砲彈藥刀械管制條例等罪
【裁判全文】
最高法院刑事判決            九十七年度台上字第四一一三號
上  訴  人  甲○○
選任辯護人  黃文祥律師
上列上訴人因違反槍砲彈藥刀械管制條例等罪案件，不服台灣高
等法院中華民國九十七年六月十日第二審判決（九十七年度上訴
字第一七四九號，起訴案號：台灣士林地方法院檢察署九十五年
度偵字第九○五一、九二○一、九三一九、九八九○號），提起
上訴，本院判決如下：
    主  文
上訴駁回。
    理  由
按刑事訴訟法第三百七十七條規定，上訴於第三審法院，非以判
決違背法令為理由，不得為之。是提起第三審上訴，應以原判決
違背法令為理由，係屬法定要件。如果上訴理由書狀並未依據卷
內訴訟資料，具體指摘原判決不適用何種法則或如何適用不當，
或所指摘原判決違法情事，顯與法律規定得為第三審上訴理由之
違法情形，不相適合時，均應認其上訴為違背法律上之程式，予
以駁回。本件原判決維持第一審論處上訴人甲○○未經許可，持
有子彈二罪罪刑之判決，駁回其在第二審之上訴。已詳敘認定犯
罪事實之依據及憑以認定之理由，並對上訴人所稱不知綽號「阿
壯」之男子將土造子彈十二顆遺留在其住所之辯詞，如何不足採
信，均依據卷內資料予以指駁及說明，從形式上觀察，並無任何
違背法令之處。查刑之量定，屬事實審法院得依職權自由裁量之
事項，苟以行為人之責任為基礎，斟酌刑法第五十七條各款所列
情狀而未逾越法定刑度，不得遽指為違法。第一審於量刑時，已
具體就上訴人犯罪動機、目的、手段、所生危害，犯後態度及持
有子彈之時間、數量等一切情狀，予以綜合考量後，在法定刑內
科處刑罰，並未逾越法律所規定之範圍，或濫用其權限。原審認
為妥適，予以維持，乃其量刑職權之適法行使，核無不合。又緩
刑之宣告，除應具備一定之條件外，並須有可認為以暫不執行為
適當之情形，始得為之，亦屬法院得依職權自由裁量之事項，當
事人不得以原審未諭知緩刑指為違背法令。原判決斟酌上訴人非
法持有子彈為警查獲數日後，又再度非法持有子彈，不知悔改，
法治觀念偏差，其持有子彈數量甚夥，危害社會治安至鉅，認不
宜宣告緩刑，仍無違誤。至於扣案之子彈十二顆究係在上訴人住
處客廳桌子之上方或下方查獲，均無解於上訴人非法持有子彈犯
行，自無再傳訊執行搜索警員之必要，原審未予傳喚調查，仍無
職權調查未盡之違法。上訴意旨未依據卷證資料，具體指摘原判
決如何違背法令，置原判決之論敘於不顧，仍執陳詞為事實上之
爭辯，並對原審量刑職權之行使，任意指摘，難謂已符合首揭法
定上訴要件，其上訴違背法律上之程式，應予駁回。
據上論結，應依刑事訴訟法第三百九十五條前段，判決如主文。
中    華    民    國  九十七  年    八    月  二十八  日
                      最高法院刑事第十一庭
                          審判長法官  花  滿  堂
                                法官  黃  正  興
                                法官  陳  東  誥
                                法官  林  錦  芳
                                法官  洪  昌  宏
      本件正本證明與原本無異
                                      書  記  官
中    華    民    國  九十七  年    九    月    一    日
                                                     m


司法院資訊處製作；財團法人民間司法改革基金會備份。
